Inventaris van het archief van de Technische Hogeschool/Technische Universiteit Delft: College van Bestuur, 1945-2012 (1914-1938)
Nationaal Archief, Den Haag
- Organisatie, 2.
  - B2.2.1 Arbeidsvoorwaarden, 2.11.
    - Stukken betreffende het vaststellen van de Regeling Faciliteiten Overlegorgaan Personeelszaken en Medezeggenschapscommissie, 1996-1997; 755; pak
    - Stukken betreffende de toepassing van het rapport 'Vorm volgt functie' in het kader van de Wet Modernisering Universitaire Bestuursorganisatie (MUB), 1995-1999; 756; pak
    - Regeling inzake voor vergoeding van wetenschappelijk directeuren van onderzoekscholen, 1986-1999; 757; omslag
    - Stukken betreffende gevolgen voor de TU Delft van het Besluit Werkloosheid Onderwijs- en Onderzoekpersoneel (BWOO), 1995-1999; 2988; pak
    - Stukken betreffende P&O-reviews aan de verschillende diensten en faculteiten van de TU Delft, 1995-1999; 758; pak
    - Stukken betreffende de Seniorenregeling Universitaire Medewerkers (SUM), 1996-2002; 759; 2 pakken
      - 1996-1998, 759
      - Oud nummer 760, 1997-2002 (VERVALLEN), ---; 760
    - Oudnummer 761 (VERVALLEN), ---; 761
    - Stukken betreffende het akkoord CAO Nederlandse Universiteiten met commentaar van de TU Delft, 2000-2001; 3047; pak
    - Verslagen van vergaderingen van vertegenwoordigers uit het College van Bestuur betreffende arbeidsvoorwaarden, 2000-2003; 762; pak
  - B2.2.2 Arbeidsomstandigheden, 2.12.
    - Stukken betreffende het vaststellen van de nota Arbeidsomstandigheden beleid TU Delft, 1985-2003; 763; pak
    - Stukken betreffende het plan van aanpak invoering milieu- en arbozorg TU Delft, alsmede het Arbo- en milieuplan 2000, 1991-2002; 764; pak
    - Stukken betreffende het vaststellen van het rapport 'Prioriteit 1 investeringen ARBO & Milieu bij de TU Delft', 1992-1995; 765; omslag
    - Stukken betreffende het vaststellen van de notitie Periodiek Arbeidsgezondheidkundig Onderzoek (PAGO), 1987-2005; 766; pak
    - Stukken betreffende de arbo- en milieujaarplannen en -jaarverslagen van de TU Delft, 1995-1999; 767; pak
    - Stukken betreffende het arbo- en milieujaarverslag 2001, alsmede het milieujaarverslag 2000 en 2001, 2000-2002; 768; omslag
  - B2.2.3 Loopbaanbeleid, 2.13.
    - Stukken betreffende de regeling Werving en selectie Technische Universiteit (TU) Delft, 1985-2002; 769; pak
    - Besluiten van het College van Bestuur betreffende assistenten in opleiding (aio’s), 1985-1988; 770; omslag
    - Stukken betreffende het beleid inzake plaatsingen in de functie van universitair docent, 1985-1988; 3048; pak
    - Stukken betreffende aio's aan de TH/TU Delft, 1985-2002; 771-772; 2 pakken
      - 1985-1998, 771
      - 1999-2002, 772
    - Notities betreffende de leeftijdsopbouw van het personeelsbestand van de TU Delft, 1991-1993; 773; omslag
    - Stukken betreffende het vaststellen van de Kadernota Loopbaanbeleid TU Delft, 1990-1995; 774; pak
    - Stukken betreffende het loopbaan- en promotiebeleid van de TU Delft, 1996-2007; 775-777; 3 pakken
      - 1996-2000, 775
      - 2001-2004, 776
      - 2001-2007, 777
    - Stukken betreffende het advies loopbaanbegeleiding wetenschappelijk personeel TU Delft, 1996-1998; 778; pak
    - Nota betreffende procedures voor de aanstelling en bevordering van hoogleraren aan de TU Delft, 1987; 779; omslag
    - Stukken betreffende P&O-reviews uitgevoerd aan diverse faculteiten en diensten, 2000-2001; 3046; omslag
    - Stukken betreffende de vaststelling van de Regeling Resultaat- en Ontwikkelingcyclus medewerkers TU Delft, 2000-2008; 780; pak
    - Stukken betreffende het experimenteren met aanstelling van 'junior'/assistent-hoogleraren aan de TU Delft, 2001; 781; pak
  - B2.2.4 Emancipatiebeleid, 2.14.
    - Stukken betreffende een kinderdagverblijf aan de TH Delft, bezien in het licht van de emancipatie van de aan de TH Delft werkende vrouw, 1979-1984; 782; omslag
    - Stukken betreffende het emancipatiebeleid aan de TH Delft, 1979-2004; 783-784; 2 pakken
      - 1979-1984, 783
      - 1997-2004, 784
    - Stukken betreffende de samenstelling/benoeming van leden van de emancipatiecommissie van de TH Delft, 1982-1984; 785; omslag
    - Stukken betreffende het emancipatiebeleid aan de TU Delft, waaronder een beleidsnota positieve actie, 1986-1994; 2880; pak
    - Stukken betreffende het instellen van de commissie ter evaluatie van de medewerker emancipatie-aangelegenheden, 1987-1989; 786; pak
    - Stukken betreffende de kadernota 'Raamwerk voor een emancipatiebeleid aan de Technische Universiteit (TU) Delft', 1990-1996; 787; pak
    - ‘Delfts blauw en rose. Studieloopbanen van vrouwen en mannelijke studenten aan de TU Delft’, 1995; 2878; omslag
  - B2.2.5 Formatieplannen, 2.15.
    - Stukken betreffende de toepassing van de methodiek-Overbeek, op de personele bezetting van de TH Delft, 1968-1971; 788-789; 2 pakken
      - 1968-1970, 788
      - 1970-1971, 789
    - Nota's betreffende de positie van nieuwe docenten in de (ontwerp-)begrotingen van de TH Delft, 1968-1978; 790-794; 5 omslagen
      - 1969, 790
      - 1971, 791
      - 1977, 792
      - 1978, 793
      - 1979, 794
    - Rapportage betreffende het formatieonderzoek van de Comptabele Dienst, 1971; 795; omslag
    - Nota betreffende het formatiebeleid van de TH Delft, 1974-1975; 796; omslag
    - Beleidsmatige stukken, waaronder collegebesluiten, betreffende personeelstops aan de TH Delft, 1977-1982; 797; pak
    - Stukken betreffende de formaties van de TH Delft, 1978-1984; 798; omslag
    - Stukken betreffende het vaststellen van de personeelsformaties 1981, 1980-1981; 799; omslag
    - Verslagen van vergaderingen van het begeleidingsteam formatieplannen, 1984-1985; 800; pak
    - Personeels- en formatieplannen van diverse afdelingen/faculteiten, 1984-1994; 801-814; 3 pakken en 11 omslagen
      - Bouwkunde, 1986-1994, 801
      - Elektrotechniek, 1986-1994, 802
      - Civiele Techniek, 1986-1989, 803
      - Geodesie, 1988-1989, 804
      - Industrieel Ontwerpen, 1986-1989, 805
      - Luchtvaart en Ruimtevaarttechniek, 1986-1991, 806
      - Werktuigbouwkunde en Maritieme Techniek, 1984-1989, 807
      - Mijnbouwkunde en Pertroleumwinning, 1987-1992, 808
      - Scheikundige Technologie en Materiaalkunde, 1986-1987, deel I, 809
      - Scheikundige Technologie en Materiaalkunde, 1986-1987, deel II, 810
      - Technische Bestuurskunde, 1987-1989, 811
      - Technische Natuurkunde, 1986-1991, 812
      - Wijsbegeerte en Technische Maatschappijwetenschappen, 1986-1990, 813
      - Wiskunde en Informatica, 1986-1989, 814
    - Stukken betreffende het besluit tot overgang naar een systeem voor de bewaking van personele middelen in geld in plaats van formatieplaatsen, 1986-1988; 815; pak
    - Stukken betreffende het vaststellen van 'Operationalisering nieuw aanpak van het formatiebeleid bij de TU Delft’, alsmede organieke functiebeschrijvingen, 1987-1997; 816; pak
    - Stukken betreffende het vaststellen van het formatie- en personeelsplan van het Informatiecentrum Personal Computing (IPC), 1985-1989; 817; pak
    - Concept-formatieplan 1991 van de faculteit Scheikundige Technologie en Materiaalkunde, 1986; 818; omslag
    - Stukken betreffende de gedeeltelijke schorsing van het Besluit Formatiekaders 1989-1993 van de faculteit Bouwkunde, 1988-1989; 819; omslag
    - Stukken betreffende de personeelsplannen van de Dienst Technische Ondersteuning, 2000; 3050; pak
  - B2.2.6 Functiewaarderingen, 2.16.
    - Stukken betreffende functiewaarderingen van loongroepers, 1963-1968; 820-821; 2 pakken
      - 1963-1966, 820
      - 1967-1968, 821
    - Besluiten betreffende functiewaarderingen en personeelsbeoordelingen, 1976-1980; 822; pak
    - Stukken betreffende benoemingen in de Bezwarencommissie Functiewaardering, alsmede de Regeling Bezwarenprocedure Functiewaardering, 1985-1998; 823; pak
    - Stukken betreffende het vaststellen van diverse universitaire functieprofielen, 1985-2004; 3027; pak
    - Stukken betreffende functiewaarderingen van het Universiteitsbureau, 1993-1999; 824; pak
    - Functiewaarderingen van de Centrale Bibliotheek, 1993-1998; 825; pak
    - Rapportage betreffende Geboekte resultaten en bevindingen binnen het Centraal Magazijn Chemicalien en de dienst afvoer afvalstoffen op het gebied van het functiebeloningsinstrument 'Bewust Belonen', 1995; 826; omslag
    - Stukken betreffende het vaststellen van functiewaarderingen voor faculteiten en diensten, 1998; 827; omslag
    - Nota betreffende ondersteunende functies bij de TU Delft, 828
    - omslag, 2001
    - Stukken betreffende het indelingsbesluit inzake universitaire functieordenen, 2003-2007; 829; pak
  - B2.3.1 Ondernemingsraad, 2.17.
    - Stukken betreffende het reglement van de Ondernemingsraad van de TU Delft, 1997-2001; 830; omslag
    - Stukken betreffende de Regeling Compensatie en Faciliteiten van de Ondernemingsraad, 1997-2009; 831; pak
    - Stukken betreffende het reglement van de Gemeenschappelijke Vergadering tussen de Studentenraad en de Ondernemingsraad, 1998-2006; 832; pak
  - B2.3.2 Lokaal overleg, 2.18.
    - Stukken betreffende het convenant tussen het College van Bestuur, de Ondernemingsraad en het Lokaal Overleg, 1997-2002; 833; omslag
    - Verslagen van vergaderingen van het Lokaal Overleg, 2001; 834; pak
  - B2.3.3 Universiteitsraad, 2.19.
    - Verslagen van vergaderingen van de Senaat, 1969-1972; 835; omslag
    - Verslagen van vergaderingen van de Constituerende Raad, 1971-1972; 3055-3057; 3 pakken
      - 1971, deel 1, 3055
      - 1971, deel 2, 3056
      - 1971-1972, 3057
    - Stukken betreffende de verkiezing, installatie en reglementering van de Hogeschoolraad, 1971-1973; 2893; pak
    - Stukken betreffende de implementatie van de Regeling Rechtsbescherming Democratisch Gekozenen, 1971-1978; 2904; pak
    - Stukken betreffende benoemingen en samenstellingen van de Hogeschoolraad, 1972-1985; 836; pak
    - Stukken betreffende de verkiezingen van de Hogeschoolraad, 1973-1977; 2866; pak
    - Agenda's, verslagen en vergaderstukken van de vergaderingen van de Begrotingscommissie, 1973-1975; 837-838; 2 pakken
      - 1972-1975, 837
      - 1973, 838
    - Stukken betreffende de instelling en werkzaamheden van het Onderwijscontactorgaan van de Hogeschoolraad, 1975-1979; 2911; pak
    - Stukken betreffende het vaststellen van het reglement van orde, 1977-1985; 839; pak
    - Stukken betreffende de herstructurering Hogeschoolraadcommissies en het vaststellen van het Hogeschoolraadcommissiereglement, 1984-1985; 840; pak
    - Stukken betreffende benoemingen van leden in de hogeschoolraadcommissies, 1984-1985; 841; pak
    - Beleidsmatige stukken betreffende de commissies van de Hogeschoolraad/Universiteitsraad, 1985-1992; 842; pak
    - Vragen van de Universiteitsraad aan het College van Bestuur betreffende diverse aangelegenheden, 1987-1991; 2873; omslag
    - Stukken betreffende het vaststellen van nota's inzake wijziging van het reglement van orde van de Universiteitsraad, 1987-1994; 843; pak
    - Verslagen van vergaderingen van de Universiteitsraadcommissie 'Reglementen Personeel en Organisatie', 1988-1997; 844-845; 2 pakken
      - 1988-1994, 844
      - 1995-1997, 845
  - B2.3.4 Faculteitsraad, 2.20.
    - Stukken betreffende het voorbereiden en opstellen van nadere regels voor verkiezingen van afdelingsraden, met nieuwsbulletins, publicaties, 1972-1974; 846; pak
    - Stukken betreffende de bezetting bestuursvleugel in verband met verkiezingen afdelingsraden, 1974; 847; omslag
  - B2.3.5 Studentenraad, 2.21.
    - Verslagen van vergaderingen van de Delftse Studentenraad, 3 pakken; 1967-1973; 848-850
      - 1967-1968, 848
      - 1968-1969, 849
      - 1969-1973, 850
    - Stukken betreffende het reglement van de Studentenraad van de Technische Universiteit (TU) Delft, 1997-1999; 851; omslag
    - Stukken betreffende de proces-verbalen van de studentenraadsverkiezingen, 1997-2008; 852; pak
  - B2.3.6 Facultaire genootschappen, 2.22.
    - Boekje ter gelegenheid van het zeventiende lustrum van de Studievereniging ' Practische Studie' van Civiele Techniek, 1979; 853; omslag
    - Secretariele verslagen met bijlagen van de Stichting Delftsch Bouwkundig Studentengezelschap Stylos Bouwkunde 100 jaar, 1996; 854; pak
  - B2.4.0 Bestuur, 2.23.
    - Stukken betreffende de vorming van het permanent dagelijks bestuur door het College van Curatoren Technische Hogeschool (TH) Delft, 1948-1974; 855; pak
    - Leidraden Contacten en Contracten met Derden, 1956-1996; 856-861; 4 omslagen, 2 pakken
      - 1956-1975, 856
      - 1977, 857
      - 1985-1994, 858
      - 1989-2009, 859
      - 1994, 860
      - 1996, 861
    - Overeenkomst met de Dienst voor Rijks Verspreide Kunstvoorwerpen, 1956-1970; 862; pak
    - Stukken betreffende het benoemen, schorsen en ontslaan van de leden van het College van Curatoren, 1957-1972; 863; omslag
    - Stukken betreffende de bestuurscrisis bij het College van Curatoren, 1970-1975; 864; omslag
    - Stukken betreffende het vaststellen van een reglement van orde voor de vergaderingen en werkzaamheden van het College van Bestuur, installatie en gedragsregels, 1971-1975; 865; pak
    - Stukken betreffende de benoeming van Kroonleden in het College van Bestuur, 1972-1984; 866; pak
    - Stukken betreffende de organisatiestructuurontwikkeling, in bijzonder de topstructuur van het bestuur, 1973-1974; 867; pak
    - Stukken betreffende het reglement van orde van het College van Bestuur, 1973-1988; 868; pak
    - Stukken betreffende de organisatiestructuur van de TH Delft, 1974-1976; 869; omslag
    - Stukken betreffende het beheer van de afdelingen van de TH Delft onder de nieuwe bestuursstructuur, 1975; 870; pak
    - Beleidsruimtenota's van de TH Delft, 1975-1976; 871-872; 2 omslagen
      - 1976, 871
      - 1977, 872
    - Stukken betreffende de portefeuilleverdelingen van het College van Bestuur, 1976-2001; 873-874; 1 pak en 1 omslag
      - 1976-1977, 873
      - 1985-2001, 874
    - Nota betreffende een voorstel voor de verdeling van de materiele middelen 1977, 1977-1977; 875; omslag
    - Stukken betreffende de Regeling Tekenbevoegdheid CvB-stukken en de Mandaatbeschikking tekenbevoegdheid diensthoofden, 1977-1981; 2969; pak
    - Stukken betreffende de Mandaatregeling Tekenbevoegdheid Collegestukken, 1977-1993; 876; omslag
    - Voortgangsnota betreffende een streven naar consensus in visie op beleidsontwikkeling aan de TH Delft, 1979; 877; omslag
    - Overdrachten betreffende kunst (uit)leen van de Rijksverspreide kunstvoorwerpen, 1979-1985; 878; pak
    - Stukken betreffende voorbereiding op de Kaderwet Hoger Onderwijs, 1980-1982; 879; pak
    - Computerbeleidsplan 1982-1986 van de TU Delft, 1982-1983; 880; omslag
    - Stukken betreffende samenvoeging van de afdelingen der Maritieme Techniek en die der Werktuigbouwkunde, 1982-1984; 881; pak
    - Stukken betreffende het vaststellen van de nota communicatiebeleid TH Delft, 1983-1986; 882; omslag
    - Stukken betreffende de vaststelling van het computerbeleidsplan, 1984-1988; 883; pak
    - Verslagen van vergaderingen van de werkgroep Q inzake Bestuurscrisis 1984, 884; pak
    - Adviezen en besluiten betreffende de bestuurscrisis 1984, 1984-1985; 885; pak
    - Stukken betreffende het meerjarenplan 1986-1991 van de TU Delft, 1985; 886; pak
    - Mandaatregeling diensten en faculteiten betreffende deconcentratie van personeelsaangelegenheden per december 1985, 1985-1991; 887; omslag
    - Stukken betreffende (her)benoemingen van Kroonleden in het College van Bestuur, 1985-1997; 888; pak
    - Rapportage betreffende de middelenverdeling binnen de TH Delft, 1980-1986; 889; omslag
    - Stukken betreffende de samenstelling van het College van Bestuur, 1986-2007; 890; omslag
    - Stukken betreffende het benoemen en ontslaan van de secretaris van de universiteit, 1987-1989; 891; omslag
    - Stukken betreffende de organisatie en functie van de computerdienstverlening van de TU Delft, 1987-1990; 892; pak
    - Beleidsmatige stukken van het College van Decanen, alsmede enkele jaarverslagen daarvan, 1987-1997; 893; pak
    - Hoger Onderwijs en Onderzoekplan(HOOP)-instellingsplan TU Delft, 1987; 894; pak
    - Stukken betreffende de invoering van de Wet op het hoger onderwijs en wetenschappelijk onderzoek, alsmede correspondentie met de Universiteitsraad, 1989-1993; 895; omslag
    - Stukken betreffende de gevolgen voor de TU Delft van de invoering van de Wet op het hoger onderwijs en wetenschappelijk onderzoek, 1989-1993; 896; pak
    - Stukken betreffende het geformaliseerd bilateraal overleg tussen het College an Bestuur en de diverse faculteiten, instituten en diensten inzake financien, 1989-1990; 897; pak
    - Regeling beheerdersvergadering, 1989-1991; 898; omslag
    - Stukken betreffende rendementsverbeterende maatregelen, 1989-2002; 899; pak
    - Agenda's, verslagen en bijlagen van vergaderingen van de Werkcommissie Promoties van het College van Dekanen, 1993; 900; pak
    - Strategienota 'Naar een nieuw engagement. Een strategische visie voor de Technische Universiteit Delft', 1993; 901; omslag
    - Stukken betreffende de strategische visie van de TU Delft, 1993-1996; 902; pak
    - Stukken betreffende de regeling inzake intellectuele eigendomsrechten, 1993-1999; 903; pak
    - Stukken betreffende het beleid en de richtijnen inzake mensenproeven, 1994-2002; 904; pak
    - Rapportage Strategisch Vastgoedplan TU Delft, 1996; 905; omslag
    - Instellingplannen TU Delft, 1996-2010; 906-908; 1 omslag en 2 pakken
      - 1996-1999, 906
      - 2005-2008, 907
      - 2007-2010, 908
    - Marketing- en communicatieplan van de TU Delft (laatste concept), 1997; 909; omslag
    - Rapport betreffende de uitgangspunten voor het marketing- en communicatiebeleid van de TU Delft, 1997; 910; omslag
    - Marketing- en communicatieplan TU Delft voor de vakbeurzen, 1997; 911; omslag
    - Stukken betreffende de Millenniumnotitie 'Millenium Problematiek', 1997-2000; 912; omslag
    - Nota 'De universitaire matrix-organisatie van de TU Delft', 1998; 913; omslag
    - Stukken betreffende het besluit tot invoering van de Richtlijn Instellingspakket en Clusterparketten, 1999-2000; 914; pak
    - Stukken betreffende de invoering van de planning- en controlcyclus, 1999-2000; 915; omslag
    - Stukken betreffende het universitair beleidsplan 2000-2003, alsmede de Nota van Wijzigingen op het beleidsplan, 1999-2000; 916; pak
    - Implementatieplan 2000 behorende bij het Instellingsplan 2000-2003 van de TU Delft, 1999; 917; omslag
    - Stukken betreffende de Nota Kwaliteitsbeleid Wetenschappelijk Personeel, 1999-2000; 918; pak
    - Stukken betreffende het Energiebesparingsplan TU Delft, 1999-2008; 919; pak
    - Stukken betreffende de preventie en aanpak van ongewenst gedrag op de TU Delft, waaronder een klachtenregeling, 1999-2009; 920; omslag
    - Strategienota 'Universitair Business Model. Integratie van missie, strategie en uitvoering TU Delft', 2000; 921; omslag
    - Stukken betreffende vaststelling en wijziging van de mandaatregelingen van de TU Delft, 2000-2008; 922; pak
    - Stukken betreffende logistieke voorbereidingen door de TU Delft in het geval van een staatsbegrafenis in Delft, 2002; 2963; omslag
    - Stukken betreffende het strategisch beleid van de TU Delft, 2002-2007; 923; pak
    - Stukken betreffende het vaststellen van de Regeling Computer- en Netwerkfaciliteiten Werknemers en Bezoekers TU Delft, 2003-2007; 924; pak
    - Stukken betreffende het Platform Duurzame Ontwikkeling (PDO), 2003-2008; 925; pak
    - Jaarlijkse eindrapportages betreffende de logistieke kwaliteit van de TU Delft, auteursrecht berust bij derde partij, 2004-2007; 926-928; 3 omslagen
      - 2004, 926
      - 2005, 927
      - 2007, 928
    - Update instellingsplan TU Delft 2007-2010, prioriteiten 2009-2010, 2006-2009; 929; pak
    - Nota betreffende het duurzaamheidsbeleid van de TU Delft, 2007; 930; omslag
    - Kernrapportage van de meting in 2008 van de logistieke kwaliteit van de TU Delft, 931; omslag
    - Kwaliteitsbeoordeling van opleidingen van de TU Delft door de Nederlands-Vlaamse Accrediatieorganisatie, 2008-2009; 932; pak
    - Stukken betreffende spelregels voor mediawoordvoering van de TU Delft, 2008; 933; omslag
    - Stukken betreffende het instemmen met het rapport 'Strategic Perspectives 2009-2013', 2008-2009; 934; pak
    - Nota betreffende de uitvoering van de herijkingsagenda van de TU Delft, 2010; 935; omslag
  - B2.4.1 Bestuursreglementen, 2.24.
    - Bestuursreglementen van de Technische Hogeschool (TH) Delft, 1962-1963; 936-938; 3 omslagen
      - 1962, 936
      - 1963, deel I, 937
      - 1963, deel II, 938
    - Stukken betreffende het vaststellen en wijzigen van het bestuursreglement van TH Delft, 1963-2007; 939-949; 4 omslagen en 7 pakken
      - 1963, 939
      - 1966-1968, 940
      - 1969-1970, 941
      - 1972-1973, 942
      - 1973-1974, 943
      - 1975, 944
      - 1985-1986, 945
      - 1987, 946
      - 1988-1993, 947
      - 1994-1997, 948
      - 1998-2007, 949
  - B2.4.1.1 Beheersregelementen, 2.25.
    - Stukken van de Commissie Beheersregeling en de Constituerende Raad betreffende beheersregels voor faculteiten, 1971-1972; 950; omslag
    - Stukken betreffende het vaststellen van de beheersregeling van de Technische Hogeschool (TH) Delft, 1975-1985; 951; omslag
    - Beheersregelingen van de TH Delft, 1975-1977; 952-954; 2 omslagen en 1 pak
      - 1975, 952
      - 1977, 953
      - 1975-1985, 954
    - Stukken betreffende het opstellen van beheersregels, 1980-1981; 955; omslag
    - Stukken betreffende vaststellen van de beheersreglement TU Delft 1989, 1985-1989; 956; pak
    - Stukken betreffende de evaluatie van de beheersregeling van de TU Delft, 1987; 957; omslag
    - Stukken betreffende het algemeen beheersreglement TU Delft 1989, alsmede wijzigingen op het reglement, 1991-1996; 958; pak
  - B2.4.1.2 Faculteitsreglementen, 2.26.
    - Het vaststellen en regelen van nadere regels voor de afdeling der Werktuigbouwkunde, 1979-1985; 959; pak
    - Stukken betreffende de vaststelling en wijziging van faculteitreglementen van de TH/TU Delft, 1985-1997; 960-971; 8 pakken en 4 omslag
      - Bouwkunde, 1997-2001, 960
      - Civiele Techniek, 1985-1997, 961
      - Civiele Techniek en Geowetenschappen (CiTG), 1997-2008, 962
      - Luchtvaart- en Ruimtevaarttechniek, 1985-1994, 963
      - Informatietechnologie en Systemen, 1997-2001, 964
      - Industrieel Ontwerpen, 1985-1996, 965
      - Geodesie, 1985-1996, 966
      - Technische Bestuurskunde, 1995-1997, 967
      - Technische Natuurkunde, 1985-1997, 968
      - Technische Wiskunde en Informatica, 1985-1997, 969
      - Werktuigbouwkunde en Maritieme Techniek, 1986-1995, 970
      - Wijsbegeerte en Technische Maatschappijwetenschappen. 1985-1996, 971
    - Stukken betreffende de vaststelling van de model-faculteitsreglementen van de TU Delft, 1986-2006; 972; pak
    - Faculteitsreglementen, 1985-2009; 973-984; 10 omslagen, 2 pakken
      - Bestuur en Management, 1997-2008, 973
      - Bouwkunde, 1986-1997, 974
      - Elektrotechniek, 1985-1995, 975
      - Industrieel Ontwerpen, 2004-2009, 976
      - Informatietechnologie en Systemen, 1997-1999, 977
      - Luchtvaart- en Ruimtevaarttechniek, 1998-2008, 978
      - Mijnbouwkunde en Pertroleumwinning, 1986-1997, 979
      - Ontwerp, Contructie en Productie, 1997-2004, 980
      - Scheikundige Technologie en Materiaalkunde, 1985-1997, 981
      - Technische Natuurwetenschappen, 1998-2008, 982
      - Werktuigbouwkunde, Maritieme Techniek en Technische Materiaalwetenschappen, 2005-2008, 983
      - Elektrotechniek, Wiskunde en Informatica, 2003-2008, 984
  - B2.4.1.3 Onderwijs en Examenregeling (OER), 2.27.
    - Stukken betreffende de bevoegdheden en regels van de examencommissies, 1978-1988; 985; pak
    - Regelingen betreffende examencommissies en examinering, 1981-2002; 2833; pak